臺灣高雄地方法院刑事判決　　　　　　　　 九十一年度易字第三四九二號
　　公　訴　人　臺灣高雄地方法院檢察署檢察官
　　被　　　告　乙○○
右列被告因違反電子遊戲場管理條例案件，經檢察官提起公訴（九十一年度偵字第一
八四五八號），本院判決如左：
    主  文
乙○○無罪。
    理  由
一、公訴意旨略以：被告乙○○為高雄縣梓官鄉○○路三三八號「傑順超商」負責人
    ，明知未依電子遊戲場業管理條例辦理營利事業登記者，不得經營電子遊戲場業
    ，竟仍自民國（下同）九十一年六月一日起，未經向主管機關高雄縣建設局申請
    設立登記，擅自在上址，擺設電子遊戲機「滿貫大亨」、「柏青樂」及「新象王
    」各乙台供不特定人打玩，嗣於九十一年六月五日下午二時四十五分許為警當場
    查獲，並扣得前開機台三台。因認被告乙○○涉嫌違反電子遊戲場業管理條例第
    十五條之規定，而應依同條例第二十二條之規定論處等語。
二、公訴人認被告有右揭違反電子遊戲場業管理條例之犯行，係以被告於警訊中已坦
    承其於前揭時地擺設上述機台供人打玩等之情事，雖至偵查中翻異前詞，惟其於
    偵訊中所辯稱機台一台僅欲販售新臺幣（下同）五百元等語，顯與常情不符，且
    查獲之上開電子遊戲機具均已插電，正常運轉中，若右述機台均係供販賣之用，
    當無需將所有之機台均接上電源，此外，復有機台三台扣案以及高雄縣警察局岡
    山分局梓官分駐所營業場所臨檢紀錄表一紙、現場照片三幀在卷足憑等情，以為
    論據；訊據被告乙○○固不否認於前揭時、地擺設電子遊戲機具「滿貫大亨」、
    「柏青樂」及「新象王」各乙台等情事，惟堅詞否認前揭機台係供人打玩而有違
    反電子遊戲場業管理條例之犯行，其辯稱：伊所擺放之右開機台是伊先前在經營
    「高鼎撞球場」時所購入，本欲經營電子遊戲場，擺放供他人打玩，後來這三台
    機台尚未擺放，即因已擺放其他機台之故而遭警查獲，並被判重刑，故才想將這
    三台機台賣出，並將前開三台機台置放於右開其所經營之「傑順超商」展示，若
    有人意欲購買而前來試打，試打後會將款項還返予前來試打之人，至於伊在警訊
    筆錄中所稱六月一日至六月五日每日營業額五百元等語，係指販賣機台零件之價
    格等語。
三、按犯罪事實應依證據認定之，無證據不得推定其犯罪事實；又不能證明被告犯罪
    ，應諭知無罪之判決。刑事訴訟法第一百五十四條及第三百零一條第一項分別定
    有明文。次按，被告之自白，不得作為有罪判決之唯一證據，仍應調查其他必要
    之證據，以察其是否與事實相符，刑事訴訟法第一百五十六條第二項亦著有明文
    ；再按，刑事訴訟法上所謂認定犯罪事實之證據，係指足以認定被告確有犯罪行
    為之積極證據而言，該項證據自須適合於被告犯罪事實之認定，始得採為斷罪資
    料；又犯罪事實之認定，應憑真實之證據，倘證據是否真實尚欠明顯，自難以擬
    制推測之方法，為其判斷之基礎；且認定犯罪事實應依證據，為刑事訴訟法所明
    定，故被告否認犯罪事實所持之辯解，縱屬不能成立，仍非有積極證據足以證明
    其犯罪行為，不能遽為有罪之認定。最高法院分別著有二十九年上字第三一０五
    號、五十三年台上字第六五六號及三十年上字第一八三一號判例可資參照。
四、經查，證人即查獲本件之警員甲○○於本院審理期間，來院證稱：本件是我與主
    管共同查獲的，當時我們到該處巡邏，有聽到機台的聲音，所以主管先進去看，
    其後再由我制作臨檢表，當時有如警卷照片所示之二人在試打機台，但沒有投錢
    幣，被告有僱一位男店員在看店，由那位男店員開分給他們二位打，查獲時機台
    內沒有錢。三個機台都是好的且都有插電，當時在那裏試打的人，主管有問他們
    ，他們說是試打的沒有錯，所以沒作筆錄，而在擺設機台的地方，牆壁上有張貼
    類似出售機台的宣傳單。上面記載『歡迎洽購』等語，並且有聯絡電話等情明確
    （見本院九十一年十一月十三日審判筆錄）；依右開證人甲○○之證詞，本件經
    警查獲時，既有不詳姓名年籍之人於該處打玩，而扣案之機台內竟無硬幣扣案，
    則被告是否確有經營電子遊戲場而營利之舉，即非無疑；參以本件查獲之時在場
    打玩之人，亦當場向查獲警員表示僅係試打之意，並未投幣，又查獲本件扣案機
    台擺放之處，其牆壁上復張貼有出售機台之傳單，且扣案之機台上亦張貼有「寄
    賣展示」、「歡迎試打」等標語，此除經證人甲○○來院證述明確外，亦有照片
    三幀在卷可資查考，則被告所辯右開機台係單純欲出售方在查獲地點處展示並供
    有意購買之人試打等詞，即非全然虛罔而不可採信；在無其他補強證據可佐被告
    於警訊時之自白，以及尚乏積極證據足以直接或間接證明被告確有違法經營電子
    遊戲場之情形下，依右開最高法院判例意旨，尚難僅以被告於警訊時自白，以及
    本件扣案之機台均有接上電源等情，即擬制推論被告確有違反電子遊戲場業管理
    條例之犯行，亦難以被告於偵訊時之陳述顯與常情有違，即遽為被告有罪之認定
    ；此外，復查無其他積極證據足證被告有何公訴人所指之違反電子遊戲場業管理
    條例之犯行存在，不能證明被告犯罪，依法自應為被告無罪之諭知。
據上論斷，應依刑事訴訟法第三百零一條第一項，判決如主文。
本案經檢察官陳俊宏到庭執行職務。
中      華      民      國      九十一      年    十一    月    二十    日
                                  臺灣高雄地方法院刑事第六庭
                                      法  官
右正本證明與原本無異。
如不服本判決，應於判決送達後十日內，向本院提出上訴狀。
                                      書記官  陳孟瑩
中    華    民    國    九十一    年      十一     月      二十        日
